臺灣板橋地方法院刑事判決　　　　　　　　　　　　九十二年度易字第二九七八號
　　公　訴　人　臺灣板橋地方法院檢察署檢察官
　　被　　　告　甲○○
右列被告因違反毒品危害防制條例案件，經檢察官提起公訴（九十二年度毒偵字第三
二六四號），本院依簡式審判程序判決如左：
    主  文
甲○○施用第二級毒品，累犯，處有期徒刑柒月。
    事  實
一、甲○○有違反槍砲彈藥刀械管制條例、偽造文書、違反電信法、侵占等多項前科
    ，其中因連續轉讓第二級毒品安非他命案件，經本院於民國八十八年六月三十日
    以八十八年度訴緝字第七一號判決判處有期徒刑八月確定，並於八十九年八月一
    日執行完畢出監。另因施用毒品案件，先後兩次送觀察、勒戒後，均認無繼續施
    用毒品之傾向，分別由臺灣板橋地方法院檢察署檢察官於八十七年九月三十日以
    八十七年度偵字第一八八八六號案件，及臺灣士林地方法院檢察署檢察官於八十
    九年一月十四日以八十八年度毒偵緝字第一○七號案件予以不起訴處分確定。嗣
    又因施用第二級毒品安非他命案件，經本院以九十二年度易字第五四○號判決判
    處有期徒刑八月，並於九十二年八月二十六日確定。詎甲○○仍不知悔改，於上
    開案件偵查中，復基於施用第二級毒品安非他命之犯意，於九十一年十月八日在
    臺北縣中和市○○路四六九巷七十弄二十號六樓住處，以將安非他命置於玻璃球
    管吸食器內，再以火置於其下方燒烤使安非他命產生煙霧而加以吸用之方式，非
    法施用第二級毒品安非他命一次。嗣於九十一年十月九日下午二時二十分許，為
    警在前揭住處查獲，並扣得安非他命吸食器一組及瓦斯噴燈一個。
二、案經內政部警政署刑事警察局移請臺灣板橋地方法院檢察署檢察官偵查起訴。
    理  由
一、右揭事實，業據被告甲○○於本院審理中供承不諱，而其於前開時、地為警查獲
    後所採集之尿液經送鑑驗結果，確呈安非他命陽性反應乙節，亦有內政部警政署
    刑事警察局九十一年十一月二十一日刑鑑字第○九一○二九六七○六號鑑驗通知
    書乙紙附卷可稽，復有安非他命吸食器一組及瓦斯噴燈一個扣案可佐，被告所為
    不利於己之自白既有上開證據足資補強，應堪信為真實。又被告前因施用毒品案
    件，先後兩次送觀察、勒戒後，均認無繼續施用毒品之傾向，分別由臺灣板橋地
    方法院檢察署檢察官於八十七年九月三十日以八十七年度偵字第一八八八六號案
    件，及臺灣士林地方法院檢察署檢察官於八十九年一月十四日以八十八年度毒偵
    緝字第一○七號案件予以不起訴處分確定（同日觀察、勒戒執行完畢釋放出監）
    。嗣又因施用第二級毒品安非他命案件，經本院以九十二年度易字第五四○號判
    決判處有期徒刑八月，並於九十二年八月二十六日確定等情，有上開不起訴處分
    書、判決書、臺灣高等法院被告全國前案紀錄表及臺灣板橋地方法院檢察署全國
    施用毒品紀錄表各一件在卷可憑，其再犯本件施用第二級毒品之罪，係四犯毒品
    危害防制條例第十條第二項之罪，依九十二年七月九日修正公布、九十三年一月
    九日施行前之毒品危害防制條例二十條第三項前段規定，應逕予論罪科刑；依九
    十三年一月九日施行後之毒品危害防制條例第二十三條第二項規定，亦屬經觀察
    、勒戒執行完畢釋放後，五年內再犯該條例第十條第二項之罪，應依法論罪科刑
    。據此，本案事證明確，被告犯行堪以認定。
二、按安非他命係毒品危害防制條例第二條第二項第二款所稱之第二級毒品，而毒品
    危害防制條例業於九十二年七月九日修正公布、九十三年一月九日施行，然其中
    該條例第十條第二項即關於施用第二級毒品部分之處罰規定並未變更，且本件被
    告施用第二級毒品之犯行，依施行前後之該條例規定，均應依法論科，已如前述
    ，故新法並無不利於被告之情形，依刑法第二條第一項前段之規定，即應依新法
    處斷，故核被告所為，係觸犯修正後該條例第十條第二項之施用第二級毒品罪。
    被告為施用第二級毒品安非他命而持有之行為，為其施用之高度行為所吸收而不
    另論罪。又被告前因連續轉讓第二級毒品安非他命案件，經本院以八十八年度訴
    緝字第七一號判決判處有期徒刑八月確定，並於八十九年八月一日執行完畢出監
    等情，有卷附臺灣高等法院被告全國前案紀錄表及臺灣板橋地方法院檢察署刑案
    資料查註紀錄表可按，其於執行完畢後五年內再犯本件有期徒刑以上之罪，為累
    犯，應依刑法第四十七條之規定加重其刑。本院爰審酌被告前有多次違反毒品危
    害防制條例犯行，業如上述，猶不知悔改而再犯本件施用第二級毒品犯行，惟其
    施用毒品係自戕行為，對他人法益尚無具體危害，及犯罪後坦承犯行，態度良好
    等一切情狀，量處如主文所示之刑，以資懲儆。末查扣案之安非他命吸食器一組
    及瓦斯噴燈一個，被告雖供承確係用以施用安非他命所用之物，然否認為其所有
    ，亦查無證據足資證明係被告所有之物，且非專供施用毒品之器具，爰不另為沒
    收之諭知。
三、臺灣板橋地方法院檢察署九十三年度毒偵字第一五○號移送併辦意旨略以：被告
    甲○○於九十二年十二月二十五日經警查獲採尿前回溯九十六小時內某時，在不
    詳處所施用第二級毒品安非他命，認被告所為係犯毒品危害防制條例第十條第二
    項之施用第二級毒品罪嫌，且與本件論罪科刑部分有連續犯之裁判上一罪關係云
    云。惟查本件被告施用第二級毒品安非他命之時間為九十一年十月八日，與併案
    部分之犯罪時間已相隔一年二月之久，其中尚因施用第二級毒品案件（前揭本院
    九十二年度易字第五四○號）而自九十一年十月十日起受強制戒治至九十二年五
    月十三日方停止戒治付保護管束，復因偽造文書案件執行至同年九月十三日方執
    行完畢出監，有卷附臺灣高等法院被告全國前案紀錄表可參，故於檢察官所指前
    揭期間內，顯無持續施用之可能，當係另行起意甚明。是上揭檢察官移送併辦部
    分，難認與本件論罪科刑部分有何連續犯之裁判上一罪關係，本院無從併予審酌
    ，應退回檢察官另行偵查，附此敘明。
據上論斷，應依刑事訴訟法第二百七十三條之一第一項、二百九十九條第一項前段，
毒品危害防制條例第十條第二項，刑法第十一條前段、第二條第一項前段、第四十七
條，判決如主文。
本案經檢察官乙○○到庭執行職務。
中      華      民      國    九十三    年      三      月    三十一    日
                                    臺灣板橋地方法院刑事第一庭
                                          法  官   張  紹  省
右正本證明與原本無異。
如不服本判決應於送達後十日內向本院提出上訴狀。
                                          書記官   周  雅  玲
中      華      民      國    九十三    年      三      月    三十一    日
附錄論罪科刑法條：
毒品危害防制條例第十條第二項
施用第二級毒品者，處三年以下有期徒刑。
